# 求助陈老师，客户扣除我方违约金，我方扣除供应商违约金的账务处理

提问人：mazhiyuan 时间：2022-12-30 18:01:12
陈老师，因供应商对我方违约，导致我方对客户违约。现客户扣除我方支付的保证金 10 万，我方扣除供应商缴纳的保证金 10 万。
账面角度我方对扣除供应商的保证金计入营业外收入、对客户扣除我方的保证金计入营业外支出。
请教陈老师，报表角度如净额列示（不体现营业外收支）是否可行？

回答人：chenyiwei
这两者应当是互相独立的两笔背靠背交易，故应分别确认营业外收入和营业外支出，不建议抵销后净额列报。